【裁判字號】    99,上易,2263
【裁判日期】    991015
【裁判案由】    竊盜
【裁判全文】
臺灣高等法院刑事判決                99年度上易字第2263號
上  訴  人
即  被  告  甲○○
選任辯護人  黃銀河律師
上列上訴人即被告因竊盜案件，不服臺灣板橋地方法院99年度易
字第1196號，中華民國99年6 月10日第一審判決（起訴案號：臺
灣板橋地方法院檢察署99年度偵字第360 號），提起上訴，本院
判決如下：
    主  文
上訴駁回。
    理  由
一、按不服地方法院之第一審判決而上訴者，應向管轄第二審之
    高等法院為之；上訴書狀應敘述具體理由；上訴書狀未敘述
    上訴理由者，應於上訴期間屆滿後20日內補提理由書於原審
    法院。逾期未補提者，原審法院應定期間先命補正，刑事訴
    訟法第361條第1項、第2項、第3項分別定有明文。又第二審
    法院認為上訴書狀未敘述理由，或上訴有第362 條前段之情
    形者，應以判決駁回之，同法第367 條前段亦有明文規定。
    而所謂上訴之具體理由，必係依卷內既有訴訟資料或提出新
    事證，指摘或表明第一審判決有何採證認事、用法或量刑等
    足以影響判決本旨之不當或違法，而構成應予撤銷之具體事
    由，始足當之；倘僅泛言原判決認定事實錯誤、違背法令、
    量刑失之過重或輕縱，而未依上揭意旨指出具體事由，或形
    式上雖已指出具體事由，然該事由縱使屬實，亦不足以認為
    原判決有何不當或違法者，皆難謂係具體事由，俾與第二審
    上訴制度在請求第二審法院撤銷、變更第一審不當或違法之
    判決，以實現個案救濟及節制濫行上訴之立法目的相契合（
    最高法院97年度台上字第892 號判決參照）。是倘上訴人之
    上訴書狀雖敘述上訴理由，惟並未具體敘述第一審判決有何
    不當或違法情形，即與未敘述具體理由無異，所為上訴，即
    非適法。
二、查本件上訴人即被告甲○○因涉犯加重竊盜罪，經原審判處
    有期徒刑8月。被告不服原審判決，於民國（下同）99年6月
    28日提起第二審上訴，復於99年7 月13日補提上訴理由狀，
    上訴理由略以：被告於偵審期間態度良好，且被告配偶現罹
    患精神疾病需被告照料，懇請法院審酌被告已有正當工作，
    素行尚可，准予宣告緩刑云云。惟按量刑之輕重及緩刑之宣
    告，係實體法上賦予法院得為自由裁量之事項，倘其已斟酌
    刑法第57條各款所列情狀，而未逾越法定刑度，或濫用其權
    限，即不得任意指摘為違法。原審法院已審酌被告有竊盜、
    偽造文書等多項前科，此有卷附本院被告前案紀錄表可稽，
    素行不良，不思以正途賺取金錢，在公車站牌前，趁候車乘
    客上下公車疏未注意之際，夥同共犯，以前後包夾之方式伺
    機行竊被害人之財物，造成社會治安危害非輕，惟被告犯後
    已坦承犯行，態度良好，且本件並未造成被害人財物損失，
    及其犯罪之動機、目的、手段、智識程度、家庭經濟狀況等
    一切犯罪情狀而予以量刑，原審就刑罰裁量之職權行使，並
    未逾越法律所規定之範圍，亦無任何輕重失衡或違法不當之
    處。從而，被告上訴意旨請求准予緩刑云云，顯非依據卷內
    既有訴訟資料或提出新事證，指摘或表明第一審判決有何採
    證認事、用法或量刑等足以影響判決本旨之不當或違法，而
    構成應予撤銷之具體事由。揆諸上開規定及說明，本件上訴
    顯無具體理由而不合法定程式，應予駁回，並不經言詞辯論
    為之。
據上論斷，應依刑事訴訟法第367條前段、第372條，判決如主文
。
中    華    民    國    99    年     10     月  15    日
                  刑事第三庭  審判長法  官  陳博志
                                    法  官  陳德民
                                    法  官  劉興浪
以上正本證明與原本無異。
不得上訴。
                                    書記官  王詩涵
中    華    民    國    99    年    10    月    15    日

司法院資訊處製作；財團法人民間司法改革基金會備份。
